臺灣臺北地方法院民事裁定　　　　　　100年度簡上字第276號
聲　請　人
即　上訴人　黃純清
相　對　人
即被上訴人　　豐（臺灣）商業銀行股份有限公司
法定代理人　柯勝民
訴訟代理人　李秉翰
上列當事人間清償債務事件，上訴人對民國100 年11月16日本院
所為之判決，聲請補充判決，裁定如下：
    主  文
聲請駁回。
    事實及理由
一按訴訟標的之一部或訴訟費用，裁判有脫漏者，法院應依聲請
  或依職權以判決補充之，民事訴訟法第233 條第1 項固定有明
  文。惟所謂裁判有脫漏，係指法院應於主文表示裁判結果之事
  項，實際上未為裁判之表示而言，至於非應表示於判決主文之
  事項，則不與焉（最高法院77年度臺抗字第96號裁定意旨參照
  ）。又訴訟標的之一部有脫漏，係指裁判主文既未就當事人請
  求之法律關係有所裁判，於理由復不予論述，完全忽略該部分
  為訴訟標的之法律關係之主張而言，最高法院82年度臺聲字第
  644號裁定意旨可資參照。
二聲請意旨略以：本院100 年度簡上字第276 號清償債務事件，
  漏未就上訴理由關於相對人遲延寄發帳單，違背民法第179 條
  、第181 條、第206 條之規定，依民法第238 條規定，聲請人
  毋庸給付遲延寄發帳單期間利息之主張為判決，為此聲請補充
  判決等語。
三經查，本院100 年度簡上字第276 號判決係以相對人依信用卡
  使用契約之法律關係，請求聲請人給付本金15萬3,029 元、利
  息2 萬2,123 元，及其中15萬3,029 元自98年9 月23日起至清
  償日止，按年息19.929% 計算之利息，為有理由，判命聲請人
  如數給付，是本件判決之訴訟標的業均經本院於判決主文、事
  實及理由中予以論述，並無裁判脫漏之情形。至聲請人抗辯毋
  庸給付遲延寄發帳單期間利息一節，核屬聲請人之攻擊防禦方
  法之一，屬法律上及事實上理由陳述，並非訴訟標的。至上訴
  人所指摘被上訴人在結帳日後1 至2 日始寄發帳單部分，依系
  爭信用卡約定條款第15條第4 項約定，如持卡人未於每月繳款
  截止日前付清當期最低繳款金額或遲誤繳款期限者，應依第3
  項約定計付循環信用利息，而第3 項關於循環信用利息之計算
  ，係自各筆帳款入帳日起算。據此，倘上訴人於繳款截止日前
  清償，即無庸負擔給付遲延利息責任。依被上訴人所提帳單影
  本觀之，被上訴人請求付款之繳款截止日，均晚於每期結帳日
  10餘日，則上訴人在繳款截止日前既已收受帳單，卻未依約在
  繳款截止日前全額繳納，即屬同條第1 項所定上訴人自行選擇
  放棄入帳日至繳款截止日得免付利息之利益，而同意按同條第
  3 項約定，由被上訴人溯及自入帳日計收遲延利息，是被上訴
  人請求之利息均與約定相符。上訴人此部分指摘顯然誤解結帳
  日與繳款截止日之區別，本屬原判決事實及理由欄第7 點所指
  不足以影響判決結果之陳述，更非得聲請補充判決之事項，參
  照上述規定，聲請人補充判決之聲請，核無理由，不能准許，
  應予駁回。
四依民事訴訴法第233條第5項，裁定如主文。
中    華    民    國   100    年    12    月    15    日
                  民事第六庭    審判長法  官  林麗真
                                      法  官  鄭昱仁
                                      法  官  邱蓮華
以上正本係照原本作成。
本裁定不得抗告。
中    華    民    國   100    年    12    月    16    日
                                      書記官  曾寶生